【裁判字號】    89,易,129
【裁判日期】    890211
【裁判案由】    竊盜
【裁判全文】
臺灣桃園地方法院刑事判決                          八十九年度易字第一二九號
    公  訴  人  臺灣桃園地方法院檢察署檢察官
    被      告  丙○○
右列被告因竊盜案件，經檢察官提起公訴（八十八年度偵字第一八二三六號），本院
判決如左：
        主  文
丙○○無罪，
        理  由
一、公訴意旨略以：被告丙○○意圖為自己不法之所有，並基於竊盜之犯意，於民國
    八十八年九月底某日，在桃園縣觀音鄉○○村○○鄰○○道路旁乙○○所有之農
    地內，竊取乙○○所有鐵牛頭抽水機及四輪推車各乙台（計值約新台幣二萬元）
    ，嗣被告竊取得手後，隨將之運至桃園縣觀音鄉崙坪村十二鄰二○八號旁其所有
    農田邊使用，後於八十八年十一月十三日下午五時許，經乙○○發現而報警查獲
    ，始知上情，因認被告涉有刑法第三百二十條第一項之普通竊盜罪嫌云云。
二、按犯罪事實應依證據認定之，無證據不得推定其犯罪事實；又不能證明被告犯罪
    者，應諭知無罪之判決，刑事訴訟法第一百五十四條、三百零一條第一項分別定
    有明文；再認定不利於被告之事實，須依積極證據，苟積極證據不足為不利於被
    告事實之認定時，即應為有利於被告之認定，更不必有何有利之證據，最高法院
    三十年上字第八一六號著有判例可資參照。
三、訊據被告丙○○堅詞否認涉有刑法第三百二十條第一項之普通竊盜犯行，辯稱：
    (1)、為警所查扣之該台鐵牛頭抽水機及四輪推車並非伊所竊取，(2)、且該台鐵牛
    頭抽水機及四輪推車為何為放置於其農田旁，伊亦不知情，(3)、再該台鐵牛頭抽
    水機伊亦無使用之情，(4)、況伊所有之農地位處偏僻、隱密，時有不明他人財物
    ，棄置於該處，(5)、另伊所有之農地地勢低窪，亦無須使用抽水機抽水等語。
四、經查：
   （一）、被害人乙○○於警、偵訊及本院八十九年一月二十七日審理中固指稱，
           八十八年十一月十三日下午五時許，在桃園縣觀音鄉崙坪村十二鄰二○
           八號旁農地內所查扣之該台鐵牛頭抽水機及四輪推車，確係其所有，而
           於八十八年九月底某日上午五時三十分許，在桃園縣觀音鄉○○村○○
           鄰○○道路旁農地內所失竊，然此節僅足證明，被害人乙○○有失竊乙
           台鐵牛頭抽水機及四輪推車之情而已，似尚難據此即率推論出該台鐵牛
           頭抽水機及四輪推車即係被告所竊取，且被害人乙○○於警訊時另指稱
           ，其並不知該台鐵牛頭抽水機及四輪推車係如何失竊等語，亦足證該台
           鐵牛頭抽水機及四輪推車是否為被告所竊取，尚非無疑。
   （二）、又證人甲○○即桃園縣警察局大園分局新坡派出所警員於本院八十九年
           一月二十七日審理中亦結證稱，其於八十八年十一月十三日下午五時許
           ，前去上址桃園縣觀音鄉崙坪村十二鄰二○八號旁農地查緝被害人邱清
           福所失竊之該台鐵牛頭抽水機及四輪推車時，該農田田梗上雖牽有電線
           ，然並無接上該台鐵牛頭抽水機，且「水管」亦無接在該台鐵牛頭抽水
           機上，依現況該台鐵牛頭抽水機並無使用之情等語，足見被告果有竊取
           之情，則伊為何不使用該台鐵牛頭抽水機？為何未將水管接在該台抽水
           機上？
   （三）、再被害人乙○○於檢察官八十八年十二月十七日及本院八十九年一月二
           十七日審理中固另指稱，其前去上址桃園縣觀音鄉崙坪村十二鄰二○八
           號旁農地查看時，水管有接在該台鐵水頭抽水機云云，然查證人甲○○
         業於本院八十九年一月二十七日審理中結證稱，水管並無接在該台鐵牛
           頭抽水機上，且徵諸偵查卷卷附之三幀照片，水管亦確無接在該台鐵牛
           頭抽水機上，足見被害人乙○○所指，要難謂與事實無間，自尚難遽加
           採信。
   （四）、況被告所有之農田，地處水源頭，地勢低窪，僅須開啟水閘即可引水灌
           溉，並無須使用抽水機乙節，亦據被害人乙○○及證人甲○○於本院八
           十九年一月二十七日審理中陳稱在卷，堪信被告所有之農田，既無須使
           用抽水機，則被告何須竊取該台鐵牛頭抽水機及四輪推車？
   （五）、矧被告所有之農田因位處偏僻、隱密，確有不明贓物棄置於該處乙情，
           亦據證人甲○○於本院八十九年一月二十七日審理中結稱無訛，足徵得
           否因被害人乙○○所有之該台鐵牛頭抽水機及四輪推車移置於上址被告
           所有農田旁，即遽認該台鐵牛頭抽水機及四輪推車為被告所竊取，尚非
           無疑。
   （六）、抑且，被告所有之農田，既屬開放空間，有卷附三幀照片可參，則被告
           自難以時時防止他人擅入或經過其農田，是被害人乙○○所有之該台鐵
           牛頭抽水機及四輪推機，固於被告所有之農田旁尋獲，然似尚難依此即
           逕認該台鐵牛頭抽水機及四輪推機係被告所竊取而置放於該處，否則豈
           非於被告所有農田或農田旁，所尋獲之贓物皆為被告所竊取？
   （七）、復且，被告與被害人乙○○所有之田地，僅相隔二公里，且被告所有之
           田地又位處水源頭，下游農民非無可能溯源尋找水源之情（被害人邱清
           福即因此而尋得失竊之該台鐵牛頭抽水機及四輪推車，此節業據被害人
           乙○○於檢察官八十八年十二月十七日偵訊及本院八十九年一月二十七
           日審理中指陳在卷），是果該台鐵牛頭抽水機及四輪推車確為被告所竊
           取，則衡諸常情，被告豈敢毫不掩飾，竟公然將之置放於農田旁？其竟
           不憂懼該台鐵牛頭抽水機及四輪推車為失主尋獲並報警處理？
   （八）、此外，復查無其他積極證據足認被告涉有公訴人所指普通竊盜之犯行，
           核屬不能證明被告犯罪，爰依首開刑事訴訟法之規定及判例之意旨，諭
           知被告無罪之判決。
據上論斷，應依刑事訴訟法第三百零一條第一項判決如主文。
本案經檢察官李淑芬到庭執行職務。
中      華      民      國    八十九年      二      月     十一     日
                                臺灣桃園地方法院刑事第四庭
                                         法  官   林信旭
右正本證明與原本無異。
如不服本判決，應於判決送達後十日內，向本院提出上訴狀。
                                         書記官   吳一凡
中      華      民      國    八十九    年      二      月     十四     日


司法院資訊處製作；財團法人民間司法改革基金會備份。
